臺灣桃園地方法院刑事判決
111年度交簡上字第264號
上  訴  人  臺灣桃園地方檢察署檢察官 
被      告  張新連


上列上訴人因被告過失傷害案件，不服本院中華民國111年6月20
日111年度桃交簡字第1384號第一審刑事簡易判決（聲請簡易判
決處刑案號：111年度偵字第20505號），提起上訴，本院管轄之
第二審合議庭判決如下︰
    主  文
原判決撤銷。
張新連犯過失傷害罪，處有期徒刑貳月，如易科罰金，以新臺幣
壹仟元折算壹日。
    事  實
一、張新連於民國111年1月27日下午3時12分許，騎乘車牌號碼0
    00-000號普通重型機車，沿桃園市八德區中山路由中壢往桃
    園方向行駛，駛至中山路1496巷與中華路口時，本應注意行
    駛至交岔路口，應遵守燈光號誌，不得闖越紅燈行駛，又圓
    形紅燈表示禁止通行，不得超越停止線或進入路口，且依當
    時天候晴、日間自然光線、路面柏油、乾燥、無缺陷、無障
    礙物、視距良好等客觀並無不能注意之情形，竟疏未注意及
    此，貿然闖紅燈直行，適有潘麗娜騎乘車牌號碼000-0000號
    普通輕型機車，自中華路上機車待轉區遇綠燈起步、欲進入
    中山路1496巷時，見狀煞避不及，雙方因而發生碰撞，致潘
    麗娜人車倒地，因而受有左側鎖骨粉碎性骨折之傷害。嗣警
    方到場處理，張新連於其過失傷害犯罪未發覺前，當場向警
    員坦承為肇事者，而自首接受裁判。
二、案經潘麗娜訴由桃園市政府警察局八德分局報告臺灣桃園地
    方檢察署檢察官偵查起訴。
　  理  由
壹、程序部分 
　　按除法律另有規定外，實施刑事訴訟程序之公務員因違背法
    定程序取得之證據，其有無證據能力之認定，應審酌人權保
    障及公共利益之均衡維護；又被告以外之人於審判外之陳述
    ，雖不符合同法第159條之1至第159條之4之規定，但經當事
    人於審判程序同意作為證據，法院審酌該言詞陳述或書面陳
    述作成時之情況，認為適當者，亦得為證據；當事人、代理
    人或辯護人於法院調查證據時，知有第159條第1項不得為證
    據之情形，而未於言詞辯論終結前聲明異議者，視為有前項
    之同意，刑事訴訟法第158條之4、第159條之5分別定有明文
    。本判決下列所引用之供述證據，被告張新連不爭執各該證
    據之證據能力（見本院交簡上字卷第62頁），且公訴人、被
    告均未於本院言詞辯論終結前聲明異議（見本院交簡上字卷
    第85至92頁），本院審酌此等證據資料取得及製作時之情況
    ，尚無違法不當及證明力明顯過低之瑕疵，以之作為證據應
    屬適當；另本判決後述所引之各項非供述證據，無證據證明
    係實施刑事訴訟程序之公務員以不法方式所取得，且亦無證
    據證明係非真實，復均與本件待證事實具有關聯性，是依刑
    事訴訟法第158條之4之反面解釋，當有證據能力；又前開供
    述與非供述證據復經本院於審理期日中合法調查，自均得為
    本案證據使用。
貳、實體部分
一、認定犯罪事實所憑之證據與理由：
  ㈠訊據被告對於上揭事實坦承不諱（見本院交簡上字卷第62頁
    、第85、91頁），核與證人即告訴人潘麗娜於警詢時、偵查
    中之指訴相符（見偵卷第21至24頁、第83、84頁），並有衛
    生福利部桃園醫院111年3月8日（乙種）字第NO.0000000號
    診斷證明書（見偵卷第27頁）、桃園市政府警察局道路交通
    事故當事人酒精測定紀錄表（見偵卷第29頁）、當事人登記
    聯單（見偵卷第30頁）、道路交通事故調查報告表㈠、㈡、道
    路交通事故現場圖（見偵卷第31至33頁）、道路交通事故談
    話紀錄（見偵卷第35、36頁、第37頁）、桃園市政府警察局
    八德分局八德交通分隊道路交通事故肇事人自首情形紀錄表
    〈張新連〉（見偵卷第39頁）、駕籍、車籍查詢結果（見偵卷
    第43至46頁）、桃園市政府警察局八德分局八德交通分隊道
    路交通事故照片黏貼紀錄表（見偵卷第47至51頁）、現場監
    視器錄影畫面截圖（見偵卷第77、78頁）等件在卷可稽，足
    認被告上開任意性自白與事實相符，堪予採信。
　㈡按汽車（包括機車）行駛至交岔路口，其行進應遵守燈光號
    誌；車輛面對圓形紅燈表示禁止通行，不得超越停止線或進
    入路口，道路交通安全規則第2條第1項第1款、第102條第1
    項第1款、道路交通標誌標線號誌設置規則第206條第5款第1
    目分別定有明文。查被告於96年間即考領有機車駕駛執照，
    有被告之駕籍資料查詢結果附卷可參（見偵卷第46頁），對
    於上揭規定自應知之甚稔，其於駕車上路時，當應確實遵守
    前述交通規則，而依卷附道路交通事故調查報告表㈠（見偵
    卷第31頁），可知肇事現場之環境為天候晴、日間自然光線
    、路面柏油、乾燥、無缺陷、無障礙物且視距良好，客觀並
    無不能注意之情形，詎被告騎乘機車行經案發交岔路口，竟
    無視號誌為紅燈，貿然前行進入路口，致與證人潘麗娜騎乘
    之機車發生碰撞，使證人潘麗娜因車輛倒地而受有左側鎖骨
    粉碎性骨折之傷害，足認被告駕車行為違反上揭規定，而就
    本案交通事故之發生具有過失，應負全部之肇事責任，且與
    告訴人所受之傷害結果間，具有因果關係無疑。
  ㈢綜上所述，本案事證明確，被告犯行堪以認定，應依法論科
    。
二、論罪科刑及撤銷改判之說明：
  ㈠核被告所為，係犯刑法第284條前段之過失傷害罪。
　㈡又被告於其過失傷害犯行尚未被有偵查犯罪職權之公務員發
    覺前，向前往現場處理車禍事故之警員坦承肇事，此有桃園
    市政府警察局八德分局八德交通分隊道路交通事故肇事人自
    首情形紀錄表1份在卷可考（見偵卷第39頁），應認被告合
    於自首要件，爰依刑法第62條前段之規定減輕其刑。
　㈢原審以被告犯過失傷害罪事證明確，依刑法第62條前段自首
    規定減刑後，審酌被告騎乘普通重型機車闖越紅燈，致告訴
    人受傷非輕，卷附之診斷證明書載明需專人照護1個月及休
    養3個月，預計日後需住院行鋼釘移除及補人工骨粉手術，
    再考量被告犯後坦承不諱，兼衡被告之素行、過失情節、過
    失程度、小學畢業之智識程度、家境貧寒、被告於偵查時表
    示無力賠償告訴人所要求之金額，告訴人於偵查時表示不用
    調解，雙方未能達成和解等一切情狀，量處有期徒刑3月，
    並諭知如易科罰金，以新臺幣1千元折算1日，固非無見。惟
    按刑罰之量定，固屬法院自由裁量之職權行使，然刑事審判
    之量刑，在於實現刑罰權之分配的正義，故法院對科刑判決
    之被告量刑，應符合罪刑相當原則，使罰當其罪，以契合人
    民之法律感情，此所以刑法第57條明定科刑時應審酌一切情
    狀，尤應注意該條所列各款情形，以為科刑輕重之標準（最
    高法院92年度台上字第3268號、95年度台上字第1779號判決
    意旨參照）。經查，檢察官提起上訴後，被告與告訴人於本
    院審理時成立調解，被告除先賠償新臺幣（下同）3萬5,000
    元，就分期給付之餘款6萬5,000元部分，亦依約於111年11
    月10日給付第一期款，此有本院調解筆錄、辦理刑事案件電
    話查詢紀錄表附卷可查，是原審未及審酌前述有利被告之重
    要量刑事由，所為量刑自有未洽。而檢察官原循告訴人之請
    求，以被告未與告訴人和解，亦未賠償分毫，態度不佳，且
    闖越紅燈釀禍，情節重大，提起本件上訴，指摘原審量刑過
    輕等語，然現已無被告未與告訴人和解、亦未賠償、態度不
    佳之情，業如前述，另就被告闖越紅燈部分，亦係就原審量
    刑時已充分評價之事項再行主張，所提上訴自無理由，然原
    判決既有上開可議之處，且屬無可維持，應由本院將原判決
    予以撤銷改判。
　㈣爰以行為人之責任為基礎，審酌被告騎乘機車貿然闖越紅燈
    ，嚴重違反交通規則，終釀成本案交通事故，並使告訴人受
    傷，所為誠屬不該，應予非難；並參以告訴人因本案交通事
    故受有左側鎖骨粉碎性骨折之傷害，且依卷附診斷證明書，
    告訴人縱經急診治療，後續仍需進行手術，更需專人照護一
    個月及休養三個月，可知被告行為所生危害非屬輕微；再參
    酌被告犯後坦承犯行，且業已與告訴人達成和解，現仍依調
    解條件履行中之犯後態度；兼衡被告之素行暨自承小學畢業
    之教育程度、目前沒有工作、身體狀況不佳、未婚、單獨居
    住（見本院交簡上字第91頁）等一切情狀，量處如主文所示
    之刑，並諭知易科罰金之折算標準。
　㈤至被告於本院審理時雖請求宣告緩刑。然按刑法第74條第1項
    第1款、第2款規定宣告緩刑之前提要件為：一、未曾因故意
    犯罪受有期徒刑以上刑之「宣告」者；二、前因故意犯罪受
    有期徒刑以上刑之宣告，執行完畢或赦免後，五年以內未曾
    因故意犯罪受有期徒刑以上刑之「宣告」者。被告是否合於
    該前提要件，係以後案宣示判決時，被告是否曾受該2款所
    定刑之宣告為認定基準，不論前之宣告刑已否執行，亦不論
    被告犯罪時間在前或在後，倘若前已受有期徒刑之宣告，即
    不得於後案宣告緩刑（最高法院110年度台上字第2288號判
    決意旨參照）。查被告前因犯圖利聚眾賭博案件，經本院於
    111年2月15日以110年度桃簡字第2028號判決處有期徒刑2月
    ，嗣無人提起上訴，而於111年3月22日確定等情，有臺灣高
    等法院被告前案紀錄表在卷可查，可知被告顯然不符合刑法
    第74條第1項所定緩刑前提要件，上開請求，自屬無據，併
    此說明。
據上論斷，應依刑事訴訟法第455條之1第1項、第3項、第369條
第1項前段、第364條、第299條第1項前段，刑法第284條前段、
第62條前段、第41條第1項前段，刑法施行法第1條之1第1項，判
決如主文。
本案經檢察官楊挺宏聲請以簡易判決處刑，檢察官謝咏儒到庭執
行職務。
中　　華　　民　　國　　111 　年　　11　　月　　18　　日
                  刑事第十三庭　審判長法　官　陳彥年
                                      法　官  簡方毅
                                      法　官　郭鍵融
以上正本證明與原本無異。
不得上訴。
　　　　　　　　　　　　　　　  書記官　陳瀅
中　　華　　民　　國　　111 　年　　11　　月　　21　　日
附錄本案論罪科刑法條：
中華民國刑法第284條
因過失傷害人者，處1年以下有期徒刑、拘役或10萬元以下罰金
；致重傷者，處3年以下有期徒刑、拘役或30萬元以下罰金。